臺灣板橋地方法院刑事判決　　　　　　　　　　　　九十三年度訴字第一五二六號
　　公　訴　人　臺灣板橋地方法院檢察署檢察官
　　被　　　告　甲○○
右列被告因偽造文書等案件，經檢察官提起公訴（九十三年度偵字第八二八一號），
被告就被訴事實為有罪之陳述，經告知簡式審判程序之旨，並聽取當事人之意見後，
本院合議庭裁定依簡式審判程序，判決如左：
    主  文
甲○○連續行使偽造私文書，足以生損害於他人，累犯，處有期徒刑伍月，如易科罰
金，以佰元折算壹日。
扣案之偽造「盧俊宏」
造「盧俊宏」署押共計拾捌枚，均沒收。
    事  實
一、甲○○於民國八十七年間，因業務侵占案件，經臺灣臺中地方法院以八十七年度
    字第二八八七號判處有期徒刑七月確定，甫於八十九年三月二日縮短刑期期滿執
    行完畢。竟仍不知悔改，(一)先基於偽造特種文書之犯意，於九十三年五月三日於
    九十三年四月下旬某日，在臺北市○○區○○路某處，將其照片與其弟盧俊宏之
    年籍資料，交予與之有上開犯意聯絡而姓名年籍不詳自稱「林代書」之女子，以
    新臺幣（下同）二萬五千元之代價，委託林代書以盧俊宏之年籍資料，偽造「盧
    俊宏」之
    一日二十一時許，自上址林代書處，取得前開偽造之「盧俊宏」
    於意圖為自己不法所有之詐欺與偽造文書、行使偽造文書、行使特種文書之概括
    犯意，於九十三年五月三日，持前開偽造
    代領掛號信，而交付予盧俊宏之印章一枚，至位於臺北縣板橋市○○路○段一二
　  一號一樓臺北縣板橋市農會（下稱板橋市農會）後埔辦事處，未經盧俊宏之同意
    或授權，冒用盧俊宏之名義，申請開戶及辦理消費性貸款十萬元，並於板橋市農
    會之存款相關業務申請書、消費性貸借契約書、印鑑卡、消費性貸款申請書、消
    費性貸款借款利息及還款方式特別約定書與存款開戶認證單上，偽造詳如附表一
    所示之「盧俊宏」署押或盜蓋「盧俊宏」印文（起訴書誤載為偽造「盧俊宏」印
    文），使板橋市農會之承辦人員陷於錯誤，先行交付該農會戶名為盧俊宏，帳號
    為0000000000000號之存摺予甲○○；(三)又承接上開犯意，於九十
    三年五月六日二時十五分許，持前開偽造
    於臺北縣板橋市○○路一○七號之第一商業銀行（下稱第一銀行）板橋分行，亦
    未經盧俊宏之同意或授權，即冒用盧俊宏之名義，向該分行申請貸款，並於第一
    銀行之消費者貸款申請書、約定書、印鑑卡、銀行法第二十五條「同一關係人」
    資料表、聲明書、憑卡自動貸款契約書、委託代繳火災（含地震基本險）保險費
    同意書（起訴書贅載綜合管理帳戶單）上，偽造詳如附表二所示之「盧俊宏」之
    署押與盜用「盧俊宏」印文（起訴誤載為偽造「盧俊宏」之印文），足生損害於
    盧俊宏及臺北縣板橋市農會、第一商業銀行對金融貸款業務管理之正確性。嗣於
    九十三年五月六日，經第一銀行板橋分行行員林金賢核對相關資料後，發現甲○
    ○持至該分行辦理貸款之
    後，林金賢遂於九十三年五月七日八時四十分許，向財團法人聯合徵信中心查詢
    ，發現甲○○另已於同年五月三日，向板橋市農會後埔辦事處申請貸款，隨即通
    知該農會辦事處之放款經辦人員李炯明，李炯明於接獲前開通知後，即以電話通
    知甲○○，於九十三年五月七日九時許，至前開辦事處領取其所申請之貸款，嗣
    甲○○於前揭時地到場後，即為警當場逮捕，而未得逞，並查悉上情。
二、案經臺北縣政府警察局板橋分局報告臺灣板橋地方法院檢察署檢察官偵查起訴。
    理  由
一、按除被告所犯為死刑、無期徒刑、最輕本刑為三年以上有期徒刑之罪或高等法院
    管轄第一審案件者外，於前條第一項程序進行中，被告先就被訴事實為有罪之陳
    述時，審判長得告知被告簡式審判程序之旨，並聽取當事人、代理人、辯護人及
　　輔佐人之意見後，裁定進行簡式審判程序，刑事訴訴法第二百七十三條之一第一
  　項定有明文。查本件被告甲○○所犯並非死刑、無期徒刑、最輕本刑為三年以上
    有徒刑之罪或高等法院管轄第一審案件，而於準備程序進行中，被告先就被訴事
    實為有罪之陳述，經告知簡式審判程序之旨，並聽取公訴人及被告之意見後，由
    本院合議庭以裁定進行簡式審判程序，合先敘明。
二、右揭事實，業據被告甲○○於警詢、偵查及本院審理時坦承不諱，核與被害人盧
    俊宏於警詢及偵查中指述之情節相符，復有證人林金賢、李炯明於警詢及偵查中
    證述明確，並有扣案偽造之「盧俊宏」
    宏出具之贓證物領據證明單一紙、及如附表一、二所示之偽造私文書、被害人盧
    俊宏之前向第一銀行萬隆分行開戶之盧俊宏本人
    鑑卡各一份附卷可參。本案事證明確，被告犯行堪以認定，應依法論科。
三、核被告行使偽造之盧俊宏
    六條、第二百十二條之行使偽造特種文書罪；又其行使偽造如附表所示之私文書
　　，足以生損害於板橋市農會及第一銀行對審核貸款業務之正確性，所為係犯刑法
    第二百十六條、第二百十條之行使偽造私文書罪；又其意圖為自己不法之所有，
    以詐術使板橋市農會之承辦人員陷於錯誤，交付上開存摺，所為係犯刑法第三百
    三十九條第一項之詐欺既遂罪；又其意圖為自己不法之所有，已著手實行以詐術
    使板橋市農會及第一銀行承辦人員陷於錯誤，以詐取貸款金額，未能得逞，係犯
    刑法第三百三十九條第三項、第一項之詐欺未遂罪。被告盜用印章、印文及偽造
    署押之行為屬偽造私文書之階段行為，其偽造特種文書及偽造私文書之低度行為
    亦分別為行使之高度行為所吸收，均不復另論。又被告與姓年籍不詳自稱「林代
    書」之女子間，就上開偽造特種文書行為，有犯意聯絡及行為分擔，為共同正犯
    。被告各於附表一所示之各種私文書上及於附表二所示之各種私文書上，分別多
    次偽造私文書，各係基於一個偽造私文書犯意之決定，為達成其二次詐取貸款目
    的，分別所為同一犯罪之各個舉動，均應屬法律概念之一接續行為。又被告分別
    先後二次行使特種文書、二次偽造私文書、一次詐欺取得板橋市農會存摺既遂及
    二次詐欺取貸款未遂犯行，各係時間緊接，基本犯罪構成要件相同，顯均係基於
    概括之犯意反覆為之，分別應依連續犯之規定，各論以一行使特種文書罪、一行
    使偽造私文書罪及一詐欺取財既遂罪，並各加重其刑。其所犯上開連續行使偽造
    特種文書、連續行使偽造私文書、連續詐欺取財既遂三罪間，有方法結果之牽連
    關係，為牽連犯，應從一重之連續行使偽造私文書罪處斷。查被告曾於八十七年
    間因業務侵占案件，經臺灣臺中地方法院判處有期徒刑七月確定，於八十九年三
    月二日縮短刑期期滿執行完畢，有臺灣高等法院被告全國前案紀錄表在卷可稽，
    其於五年內再犯本件有期徒刑以上之罪，為累犯，應依法加重其刑，並依法遞加
    重之。爰審酌被告犯罪之動機、目的、手段、對被害人盧俊宏、板橋市農會及第
    一銀行所生危害、惟被告均尚未取得前述任何一筆貸款，且與被害人盧俊宏為兄
    弟關係，被害人盧俊宏於警詢及偵查時均表示不願對被告提出告訴，及被告犯罪
    後坦承犯行態度良好等一切情狀，量處如主文所示之刑，並諭知易科罰金之折算
    標準，以資懲儆。扣案之偽造「盧俊宏」
    為被告所有，分別為被告犯罪所得之物，業經其陳明在卷，應依刑法第三十八條
    第一項第三款宣告沒收。至於如附表一、二所示之私文書，均為被告所偽造，惟
    已分別交付予板橋市農會及第一銀行收存，並非被告所有，故無從依法宣告沒收
    。但是該等偽造私文書上偽造之「盧俊宏」署押共計十八枚（詳如附表一、二所
    示），不問屬於犯人與否，均依刑法第二百十九條規定宣告沒收。至卷附前開偽
    造私文書影本上「盧俊宏」之署押，係偵辦人員蒐證影印所得，爰不為沒收之諭
    知，併此說明。
據上論斷，應依刑事訴訟法第二百七十三條之一、第二百九十九條第一項前段，刑法
第二十八條、第五十六條、第二百十六條、第二百十條、第二百十二條、第三百三十
九條第一項、第三項、第五十五條、第四十七條、第二百十九條、第三十八條第一項
第三款，罰金罰鍰提高標準條例第一條前段、第二條，判決如主文。
本案經檢察官徐名駒到庭執行職務。
中　　　華　　　民　　　國　　九十三　　年　　　十　　　月　　二十八　　日
                              臺灣板橋地方法院刑事第十四庭
                                      法　官  林淑婷
右正本證明與原本無異
如不服本判決應於送達後十日內向本院提出上訴狀
                                      書記官  廖貞音
中　　　華　　　民　　　國　　九十三　　年　　　十　　　月　　二十八　　日
附錄本案論罪科刑法條全文：
刑法第二百十條：偽造、變造私文書，足以生損害於公眾或他人者，處五年以下有期
                徒刑。
刑法第二百一十二條：偽造、變造護照、旅券、免許證、特許證及關於品行、能力服
　　　　　　　　　　務或其他相類之證書、介紹書，足以生損害於公眾或他人者，
  　　　　　　　　　處一年以下有期徒刑、拘役或三百元以下罰金。
刑法第二百十六條：行使第二百十條至第二百十五條之文書者，依偽造、變造文書或
                  登載不實事項或使登載不實事項之規定處斷。
刑法第三百三十九條：意圖為自己或第三人不法之所有，以詐術使人將本人或第三人
                    之物交付者，處五年以下有期徒刑、拘役或科或併科一千元以
                    下罰金。
　　　　　　　　　　以前項方法得財產上不法之利益或使第三人得之者，亦同。
　　　　　　　　　　前二項之未遂犯罰之。
┌────────────────────────────────────┐
│附表一：被告向板橋市農會後埔辦事處申辦消費性貸款時所偽造之私文書        │
├──┬─────────┬───────────┬───────────┤
│編號│私　文　書　名　稱│偽造「盧俊宏」署押數目│盜用「盧俊宏」印文數目│
├──┼─────────┼───────────┼───────────┤
│一　│消費性貨款申請書暨│偽造「盧俊宏」署押三枚│盜用「盧俊宏」印文三枚││
│    │消費性貸款借款契約│                      │                      ││
├──┼─────────┼───────────┼───────────┤
│二  │消費性貸款借款利息│偽造「盧俊宏」署押一枚│盜用「盧俊宏」印文一枚│
│    │及還款方式特別約定│                      │                      │
│    │書                │                      │                      │
├──┼─────────┼───────────┼───────────┤
│三  │存款相關業務申請書│偽造「盧俊宏」署押一枚│盜用「盧俊宏」印文一枚│
├──┼─────────┼───────────┼───────────┤
│四  │印鑑卡（一式二份）│偽造「盧俊宏」署押二枚│盜用「盧俊宏」印文四枚│
├──┼─────────┼───────────┼───────────┤
│五  │存款開戶認證單    │無                    │盜用「盧俊宏」印文一枚│
└──┴─────────┴───────────┴───────────┘
┌────────────────────────────────────┐
│附表二：被告向第一銀行板橋分行申辦消費性貸款時所偽造之私文書            │
├──┬─────────┬───────────┬───────────┤
│編號│私　文　書　名　稱│偽造「盧俊宏」署押數目│盜用「盧俊宏」印文數目│
├──┼─────────┼───────────┼───────────┤
│一　│消費者貨款申請書暨│偽造「盧俊宏」署押一枚│盜用「盧俊宏」印文一枚││
├──┼─────────┼───────────┼───────────┤
│二  │約定書            │偽造「盧俊宏」署押二枚│盜用「盧俊宏」印文四枚│
├──┼─────────┼───────────┼───────────┤
│三  │印鑑卡　　　　　　│偽造「盧俊宏」署押一枚│盜用「盧俊宏」印文二枚│
├──┼─────────┼───────────┼───────────┤
│四  │銀行法第二十五條「│偽造「盧俊宏」署押一枚│盜用「盧俊宏」印文一枚│
│    │同一關係人」資料表│                      │                      │
├──┼─────────┼───────────┼───────────┤
│五  │聲明書　　　　    │偽造「盧俊宏」署押二枚│盜用「盧俊宏」印文二枚│
├──┼─────────┼───────────┼───────────┤
│六  │憑卡自動貸款借款契│偽造「盧俊宏」署押二枚│無                    │
│    │約                │                      │                      │
├──┼─────────┼───────────┼───────────┤
│七  │委託代繳火災（含地│偽造「盧俊宏」署押二枚│盜用「盧俊宏」印文二枚│
│    │震基本險）保險費同│                      │                      │
│    │意書              │                      │                      │
└──┴─────────┴───────────┴───────────┘
